【裁判字號】    94,訴,2848
【裁判日期】    950127
【裁判案由】    偽造文書等
【裁判全文】
臺灣板橋地方法院刑事判決              94年度訴字第2848號
公  訴  人  臺灣板橋地方法院檢察署檢察官
被      告  乙○○
                    （另案於臺灣新竹監獄執行中）
上列被告因偽造文書等案件，經檢察官提起公訴（94年度核退偵
字第109 號），被告於準備程序進行中就被訴事實為有罪之陳述
，經告知簡式審判程序之旨，聽取當事人之意見後，本院裁定就
被訴偽造文書及侵占遺失物部分由受命法官獨任進行簡式審判程
序，並判決如下：
    主  文
乙○○共同行使偽造私文書，足以生損害於他人，累犯，處有期
徒刑伍月，如易科罰金以佰元折算壹日。如附表所示之物及署
押均沒收。又意圖為自己不法之所有，而侵占遺失物，處罰金肆
仟元，如易服勞役以佰元折算壹日。
    事  實
一、乙○○曾因違反毒品危害防制條例案件，經本院以90年度簡
    字第168號簡易判決判處有期徒刑6月，如易科罰金以300元
    折算1日確定，復因偽造文書等案件，經本院以90年度易字
    第2511號判決判處有期徒刑4月，如易科罰金以300元折算1
    日確定，再因違反毒品危害防制條例案件，經本院以90年度
    訴字第1596號判決判處有期徒刑7月確定，前開3案合併應執
    行有期徒刑1年4月，於民國92年7月18日縮刑期滿執行完畢
    。猶不知警惕，竟與姓名年籍不詳綽號「紅龍」之成年男子
    共同基於行使偽造特種文書及行使偽造私文書之犯意聯絡，
    於92年11月12日共至臺北縣板橋市某地，持偽造之「甲○○
    」國民身分證（該身分證上所載「甲○○」之出生年月日、
    戶籍地址、父母之姓名均與被冒用之「甲○○」不同，其上
    黏貼「紅龍」之照片，起訴書誤載為變造），及偽造之「甲○○」各類所得扣繳暨免扣繳憑單、傑潔實業有限公司（以
    下簡稱傑潔公司）薪資單（92年8月）、傑潔公司薪資單（
    92年9月）、傑潔公司薪資單（92年10月）、工作證明書各
    乙紙，與汽車買賣合約書2紙（其上乙方（買方）欄偽造「
    甲○○」之署押各1枚）、交通銀行汽車貸款簡易申請書1紙
    （其上簽名欄偽造「甲○○」之署押1枚）、姓名年籍不詳
    綽號「紅龍」之照片2幀，由「紅龍」冒稱「甲○○」，向
    丙○○辦理汽車貸款，並交付前開偽造之特種文書及私文書
    予丙○○而行使之，足以生損害於甲○○、傑潔公司及丙○○。嗣因丙○○發覺有異，而未辦理汽車貸款。
二、乙○○另意圖為自己不法之所有，基於侵占遺失物之犯意，
    於92年9月間某日，在臺北縣土城市○○路某處拾獲丁雅惠
    於不詳時間所遺失之華南商業銀行活期儲蓄存款存摺1本、
    金融卡1張及印章1枚等物，竟將之侵占入己。嗣於同年11月
    26日2時30分許，為警在臺北縣板橋市○○○路○段亞東醫院
    附近查獲，並在乙○○之手提包內扣得前開偽造之「甲○○
    」各類所得扣繳暨免扣繳憑單、傑潔公司薪資單（92年8 月
    ）、傑潔公司薪資單（92年9月）、傑潔公司薪資單（92 年
    10月）、工作證明書各乙紙，及汽車買賣合約書2紙、交通
    銀行汽車貸款簡易申請書乙紙、姓名年籍不詳綽號「紅龍」
    之照片2幀，與所侵占之丁雅惠華南商業銀行活期儲蓄存款
    存摺1本、金融卡1張及印章1枚等物。
三、案經丙○○告訴臺北縣政府警察局板橋分局報告臺灣板橋地
    方法院檢察署檢察官偵查起訴。
    理  由
一、上揭事實，業據被告乙○○於本院審理中坦承不諱，亦據告
    訴人丙○○、被害人甲○○於警詢及檢察官偵訊中指述綦詳
    ，此外並有偽造之「甲○○」各類所得扣繳暨免扣繳憑單、
    傑潔公司薪資單（92年8月）、傑潔公司薪資單（92年9月）
    、傑潔公司薪資單（92年10月）、工作證明書，及汽車買賣
    合約書、交通銀行汽車貸款簡易申請書各乙紙、姓名年籍不
    詳綽號「紅龍」之照片2幀，與所侵占之丁雅惠華南商業銀
    行活期儲蓄存款存摺1本、金融卡1張及印章1枚等物扣案可
    證，足徵被告自白與事實相符。本件事證明確，被告犯行洵
    堪認定。
二、核被告如事實欄一之所為係犯刑法第216條、第212條之行使
    偽造特種文書（起訴書誤載為行使變造特種文書，此並經公
    訴檢察官於本院審理中更正在案）及同法第216條、第210
    條之行使偽造私文書罪，如事實欄二之所為則係犯同法第
    337條之侵占遺失物罪。被告與姓名年籍不詳綽號「紅龍」
    之成年男子就上揭行使偽造特種文書、行使偽造私文書犯行
    ，有犯意之聯絡與行為之分擔，皆為共同正犯。被告偽造署
    押之行為，為偽造私文書之部分行為，又其偽造私文書復持
    以行使，偽造私文書之低度行為為高度之行使行為所吸收，
    均不另論罪。被告與「紅龍」所犯行使偽造特種文書及行使
    偽造私文書二罪，有方法結果之牽連關係，應從一重之行使
    偽造私文書罪論處。被告所犯行使偽造私文書及侵占遺失物
    罪，犯意各別，行為不同，應予分論併罰。又被告曾因違反
    毒品危害防制條例案件，經本院以90年度簡字第168號簡易
    判決判處有期徒刑6月，如易科罰金以300元折算1日確定，
    復因偽造文書等案件，經本院以90年度易字第2511號判決判
    處有期徒刑4月，如易科罰金以300元折算1日確定，再因違
    反毒品危害防制條例案件，經本院以90年度訴字第1596號判
    決判處有期徒刑7月確定，前開3案合併應執行有期徒刑1年4
    月，於92年7月18日縮短刑期執行完畢，有卷附之臺灣高等
    法院被告前案紀錄表乙紙可按，其受有期徒刑之執行完畢，
    5年以內再犯有期徒刑以上之行使偽造私文書罪，就該部分
    為累犯，應就行使偽造私文書罪部分依法加重其刑。爰審酌
    被告之犯罪動機、目的、手段、犯罪情節與所生之損害，及
    坦承犯行之態度等一切情狀，量處如主文所示之刑，並就行
    使偽造私文書部分諭知易科罰金之折算標準，就侵占遺失物
    部分諭知易服勞役之折算標準。
三、扣案如附表編號二至七所示偽造之「甲○○」各類所得扣繳
    暨免扣繳憑單、傑潔公司薪資單及工作證明書各乙紙、「紅
    龍」照片2幀，均為共犯即年籍姓名不詳綽號「紅龍」之成
    年男子所有之物，且供被告及「紅龍」犯行使偽造私文書所
    用之物，爰依刑法第38條第1項第2款沒收。如附表編號一所
    示偽造之「甲○○」國民身分證1張，則為共犯「紅龍」所
    有，供其等犯行使偽造特種文書罪所用之物，雖未扣案，但
    不能證明業已滅失，爰亦依同款沒收。而如附表編號八、九
    所示偽造之「甲○○」署押，則應依刑法第219條，不問屬
    於犯人與否沒收之。至於扣案之聯絡電話便條紙、申貸手續
    便條紙各乙紙，則核與犯罪無涉，爰不為沒收之諭知。
據上論斷，應依刑事訴訟法第273 之1 條第1 項、第299 條第1
項前段，刑法第28條、第216 條、第210 條、第212 條、第337
條、第55條、第47條、第41條第1 項前段、第42條第2 項、第51
條第10款、第219 條、第38條第1 項第2 款，罰金罰鍰提高標準
條例第1 條前段、第2 條，判決如主文。
本案經檢察官曾文鐘到庭執行職務。
中    華    民    國    95    年    1     月    27    日
                  刑事第十庭    法  官    張宏節
上列正本證明與原本無異。
如不服本判決應於送達後10日內向本院提出上訴狀。
                                書記官    鄧順生
中    華    民    國    95    年    1     月    27    日
附錄本案論罪科刑法條全文：
中華民國刑法第216條
行使第條至第條之文書者，依偽造、變造文書或登載不實
事項或使登載不實事項之規定處斷。
中華民國刑法第210條
偽造、變造私文書，足以生損害於公眾或他人者，處五年以下有
期徒刑。
中華民國刑法第212條
偽造、變造護照、旅券、免許證、特許證及關於品行、能力服務
或其他相類之證書、介紹書，足以生損害於公眾或他人者，處一
年以下有期徒刑、拘役或三百元以下罰金。
中華民國刑法第337條
意圖為自己或第 3 人不法之所有，而侵占遺失物、漂流物或其他
離本人所持有之物者，處五百元以下罰金。
附表：
┌──┬────────────────────────┐
│編號│應沒收之物                                      │
├──┼────────────────────────┤
│ 一 │偽造之「甲○○」國民身分證1張。                 │
├──┼────────────────────────┤
│ 二 │偽造之「甲○○」各類所得扣繳暨免扣繳憑單1張。   │
├──┼────────────────────────┤
│ 三 │傑潔公司薪資單（92年8月）1張。                  │
├──┼────────────────────────┤
│ 四 │傑潔公司薪資單（92年9月）1張。                  │
├──┼────────────────────────┤
│ 五 │傑潔公司薪資單（92年10月）1張。                 │
├──┼────────────────────────┤
│ 六 │傑潔公司工作證明書1張。                         │
├──┼────────────────────────┤
│ 七 │年籍姓名不詳綽號「紅龍」之成年男子照片2幀。     │
├──┼────────────────────────┤
│ 八 │汽車買賣合約書2張上乙方（買方）欄偽造之「甲○○ │
│    │」署押各1枚。                                   │
├──┼────────────────────────┤
│ 九 │交通銀行汽車貸款簡易申請書簽名欄偽造之「甲○○」│
│    │署押1枚。                                       │
└──┴────────────────────────┘


司法院資訊處製作；財團法人民間司法改革基金會備份。
